【裁判字號】    97,消債更,318
【裁判日期】    971230
【裁判案由】    更生事件
【裁判全文】
臺灣板橋地方法院民事裁定          97年度消債更字第318號
聲  請  人  甲○○
代  理  人  徐豐益律師
上列當事人聲請消費者債務清理事件，本院裁定如下：
    主  文
債務人甲○○自中華民國九十七年十二月三十日下午四時起開始
更生程序。
    理  由
一、按法院開始更生程序之裁定，應載明其年、月、日、時，並
    即時發生效力，消費者債務清理條例（下稱本條例）第45條
    第1 項定有明文。次按債務人依本條例第151條第1項規定請
    求協商債務清償方案後，任一債權金融機構於協商期間內對
    其財產聲請強制執行者，視為協商不成立。債權金融機構對
    於債務人請求協商前已聲請法院開始強制執行程序，而不同
    意延緩執行者，亦同，此為本條例施行細則第44條所規定。
二、本件債務人主張：其有不能清償債務情事，前已提出債權人
    清冊，以書面向最大債權金融機構請求共同協商債務清償方
    案，惟協商不成立，且其無擔保或無優先權之債務總額未逾
    新臺幣1,200 萬元，復未經法院裁定開始清算程序或宣告破
    產，爰向本院聲請更生等語。經查：債務人所主張之上開事
    實，業據提出大福德國際法律事務所函、臺灣郵政掛號郵件
    收件回執、戶籍謄本、財產及收入狀況說明書、財產歸屬資
    料清單、95年度及96年度綜合所得稅各類所得資料清單、債
    權人清冊、財團法人聯合徵信中心債權人清冊及當事人綜合
    信用報告、勞工保險被保險人投保資料表、房屋租賃契約書
    、臺灣中小企業銀行存款憑條、借據、前置協商補件通知函
    、前置協商退件通知函等件為證。且經本院於97年11月5 日
    以輔民謙消97年度消債更字第318 號函詢慶豐商業銀行股份
    有限公司、荷商荷蘭銀行股份有限公司（原台東區中小企業
    銀行）、台新國際商業銀行股份有限公司、南山人壽保險股
    份有限公司、台灣美國運通國際股份有限公司、臺灣新光商
    業銀行股份有限公司、中國信託商業銀行股份有限公司、台
    北富邦銀行股份有限公司、美商花旗銀行股份有限公司等執
    行債權人是否同意延緩執行，其中之美商花旗銀行股份有限
    公司已函覆表示不同意延緩執行，有該行之回函在卷為憑。
    是依本條例施行細則第44條規定本件已視為協商不成立，故
    聲請人上開主張，堪認屬實。此外，本件又查無債務人有本
    條例第6 條第3 項、第8 條或第46條各款所定駁回更生聲請
    之事由存在，則債務人聲請更生，應屬有據，爰裁定如主文
    。
中    華    民    國    97    年    12    月    30    日
                  民事第三庭    法  官  許月珍
上為正本係照原本作成
本件不得抗告
本裁定已於97年12月30 日下午4 時公告。
中    華    民    國    97    年    12    月    30    日
                                書記官  劉昌明


司法院資訊處製作；財團法人民間司法改革基金會備份。
